最高法院刑事判決　　　　　　九十六年度台上字第六三三五號
上　訴　人　台灣高等法院台南分院檢察署檢察官
上　訴　人
即　被　告　甲○○即郭乃仁
上列上訴人等因被告偽造文書案件，不服台灣高等法院台南分院
中華民國九十五年七月五日第二審判決（九十五年度上訴字第四
四九號，起訴案號：台灣台南地方法院檢察署九十四年度偵字第
四一二號），提起上訴，本院判決如下：
    主  文
原判決撤銷，發回台灣高等法院台南分院。
其他上訴駁回。
    理  由
本件原判決認定上訴人即被告甲○○（即郭乃仁）自民國九十一
年十二月一日起，為信隆藥品工業股份有限公司（設台南縣仁德
鄉○○路○段二六九號，下稱信隆公司）之業務員，負責推銷藥
品及收取款項之業務，為從事業務之人。其明知王國欽診所（實
為王國欽內科胃腸科醫院）、亞州藥局、國泰藥局、蔡藥局及榮
豐牙科診所，均未向該公司訂購藥品，竟基於意圖為自己不法所
有及行使偽造文書之概括犯意，先於原判決附表所示之時間，連
續將訂購藥品之不實事項，登載於其業務上所掌管之日報表，再
傳真回信隆公司，誆稱客戶訂購藥品，使該公司陷於錯誤，據以
製作估價單，並將訂購之藥品託請新竹貨運股份有限公司台南營
業所（下稱新竹貨運）運送，被告隨即向新竹貨運謊稱：客戶急
需藥品，可交由其代為送達云云，致貨運公司誤將藥品交予被告
，被告並偽造「王國欽診所」、「亞洲藥局」、「國泰藥局」、
「蔡藥局」及「榮豐牙科診所」之印章，連續加蓋於估價單，偽
造二十七張估價單掩飾，足以生損害於王國欽診所、國泰藥局、
蔡藥局、榮豐牙科診所及信隆公司。案經信隆公司訴由台灣台南
地方法院檢察署檢察官偵查起訴等情，因認第一審法院依刑法修
正前關於連續犯、牽連犯之規定，從一重論處被告連續行使偽造
私文書，足以生損害於他人罪刑，為無不合，予以維持，駁回上
訴人在第二審之上訴，固非無見。
惟查：(一)有罪之判決書，須將認定之犯罪事實詳加記載，然後於
理由內逐一說明其憑以認定之證據，使事實與理由兩相一致，方
為合法。原判決事實認定被告於該判決附表所示之九十二年一月
十日至九十二年四月三十日有行使偽造文書、業務文書登載不實
及詐欺取財罪之事實。但理由載明「被告如附表二十七次行使偽
造私文書、暨當次詐欺取財犯行及自附表編號1~27之（九十二年
一月十日起至同年五月二十八日止）業務登載不實犯行，係時間
緊接，方法相同，各觸犯構成要件相同之罪名，顯係基於概括犯
意反覆為之，均為連續犯，應依刑法第五十六條之規定，各應分
別論以連續行使偽造私文書、業務登載不實文書、詐欺取財各罪
，並各加重其刑」等語。其事實認定之犯罪期間與理由說明不相
一致，致其犯罪期間不明，原審未加查明釐清，遽行判決，自有
未當。(二)原判決認定被告以不實之日報表，偽稱客戶訂購藥品，
致公司誤為交付託運，被告再藉詞客戶急需藥品，可交由其代為
送達云云，致貨運公司誤為交付，被告並偽造「亞洲藥局」、「
王國欽診所」、「國泰藥局」、「蔡藥局」及「榮豐牙科診所」
之印章，以偽造各該商號之估價單依序為三次、七次、九次、五
次、三次共二十七次掩飾。但依卷附之新竹貨運二十八紙託運單
之收貨人計國泰藥局者十三紙、榮豐牙科診所者五紙、蔡藥局者
一紙、允誠診所者六紙、黃金山者二紙、廖嘉辰診所者一紙（見
二０四號發查卷第三、二三至三二頁），上開估價單與託運單之
張數與所載之內容並不一致，致事實欠明，併有查明釐清之必要
。又上訴人偽造印章之犯行，究為一次或分次為之，其偽造行為
，究係自行為之，或利用不知情之他人所為？未見原判決詳加記
載，明白認定，尚難資為判斷其適用法律當否之依據；檢察官上
訴意旨指摘原判決不當，尚非全無理由，應認原判決有撤銷發回
更審之原因。又第三審上訴書狀，應敘述上訴之理由，其未敘述
者，得於提起上訴後十日內補提理由書於原審法院，已逾上述期
間，而於第三審法院未判決前仍未提出上訴理由書狀者，第三審
法院應以判決駁回之，刑事訴訟法第三百八十二條第一項、第三
百九十五條後段規定甚明。本件上訴人即被告甲○○因偽造文書
案件，不服原審判決，於九十五年七月二十一日提起上訴，並未
敘述理由，迄今逾期已久，於本院未判決前仍未提出，依上開規
定，其上訴自非合法，應予駁回。
據上論結，應依刑事訴訟法第三百九十七條、第四百零一條、第
三百九十五條後段判，決如主文。
中　　華　　民　　國　九十六　年　十一    月  二十二  日
                        最高法院刑事第四庭
                          審判長法官  莊　登　照
                                法官  黃　一　鑫
                                法官  林　秀　夫
                                法官  徐　昌　錦
                                法官  許　錦　印
      本件正本證明與原本無異
                                      書  記  官
中　　華　　民　　國　九十六　年　 十一　 月  二十八  日
                                                      V
